最　高　行　政　法　院　裁　定
　　　　　　　　　　　　　94年度裁字第00767號
上　訴　人　乙○○
被 上訴 人　屏東縣稅捐稽徵處
代　表　人　甲○○
上列當事人間因牌照稅事件，上訴人對於中華民國92年11月25日
高雄高等行政法院92年度訴字第810號判決，提起上訴，本院裁
定如下：
　　主  文
上訴駁回。
上訴審訴訟費用由上訴人負擔。
　　理  由
一、按對於高等行政法院判決上訴，非以其違背法令為理由，不
    得為之，行政訴訟法第242條定有明文。是對於高等行政法
    院判決上訴，若未具體說明原判決違背何項法令、不適用或
    如何適用不當之具體情事，即非主張原判決違背法令以為上
    訴理由，其上訴不應准許。
二、原判決駁回上訴人在原審之訴，係以：按「逾期未完稅之交
    通工具，在滯納期滿後使用公共水陸道路經查獲者，除責令
    補稅外，處以應納稅額1倍之罰鍰。報停、繳銷或註銷牌照
    之交通工具使用公共水陸道路經查獲者，除責令補稅外，處
    以應納稅額2倍之罰鍰。」使用牌照稅法第28條規定甚明。
    另「車輛經監理機關吊銷及逕行註銷牌照後行駛公路被查獲
    ，其查獲年度及以前年度，均應依使用牌照稅法第28條規定
    補稅處罰．．．。」亦經財政部88年6月24日台財稅第88192
    1601號函釋示有案。上開函釋，係財政部就車輛經監理機關
    吊銷及逕行註銷牌照後，復行駛公路被查獲，應如何補徵使
    用牌照稅及裁處罰鍰所為之釋示，核未逾越前揭使用牌照稅
    法第28條之規範意旨，本院自得予以援用。經查本件上訴人
    所有ＷＯ－0886號自用小客車（下稱系爭車輛），因88年及
    89年使用牌照稅逾期未完稅及車輛逾期未檢驗，於89年1月
    15日遭屏東監理站逕行註銷牌照在案。嗣上訴人又於90年9
    月10日駕駛該車行駛國道一號公路276公里北向處，為國道
    公路警察局第四隊查獲並逕行舉發，除由屏東監理站執行駕
    駛執照吊扣外，並移由被上訴人審理違章成立等情，有屏東
    監理站課稅資料查詢單、國道公路警察局舉發違反道路交通
    管理事件通知單、屏東監理站違反道路交通管理事件裁決書
    及被上訴人91年10月7日屏稅消字第0910113835號處分書附
    於原處分卷可稽。查系爭車輛，每年應納牌照稅額為6萬9,6
    90元，89年1月15日經屏東監理站以逾檢註銷牌照後，又於
    90年9月10日行駛公共道路為警方查獲，依使用牌照稅法第
    28條之規定及前揭財政部函釋意旨，車輛經監理機關逕行註
    銷牌照後，行駛公路被查獲，其查獲年度及以前年度，除追
    繳逾期未完稅年度及補徵查獲年度之稅款外，尚須分別依各
    該年度應納稅額裁處1倍及2倍之罰鍰。經查上訴人迄至90年
    9月10日（即違規日）前，僅分期繳納88年度使用牌照稅額
    7,000元，有繳稅紀錄查詢單附於原處分卷可稽，依此推算
    ，截至上訴人違規時為止，其88年度尚未繳納之使用牌照稅
    額確為6萬2,690元（計算方式：69,690元－7,000元＝62,69
    0元）無訛，89年度（89年1月1日至1月14日）應納稅額則為
    2,666元（計算方式：62,690元×14/366元＝2,666元），此
    部分均裁處1倍之罰鍰共計6萬5,200元（62,690元×1＋2,66
    6元×1＝65,200元）。另註銷牌照後，應補繳牌照稅額為89
    年度（89年1月15日至12月31日）6萬7,024元（計算方式：
    69,690元×352/366＝67,024元），90年度（90年1月1日至
    9月10日）4萬8,305元（69,690元×253/366＝48,305元），
    此部分則應裁處2倍罰鍰共計23萬0,600元（67,024元×2＋
    48,305元×2＝230,600元）。故被上訴人補徵上訴人89年度
    （89年1月15日至12月31日）及90年（90年1月1日至9月10日
    ）之牌照稅，並對其違章事實分別裁處應納稅額1倍及2倍罰
    鍰共計29萬5,800元，洵無不合。至於系爭車輛之汽車里程
    表公里數縱如上訴人所言僅有6,000公里，然其里程數之多
    寡，實難證明上訴人未行駛已註銷牌照之系爭車輛於公共道
    路之事實。綜上所述，被上訴人依使用牌照稅法第28條規定
    ，除向上訴人追繳所積欠之使用牌照稅88年3萬7,690元、89
    年2,666元（此部分因逾越復查期限另裁定駁回）外，另分
    別補徵89年度（89年1月15日至12月31日）及90年度之使用
    牌照稅6萬7,204元及4萬8,305元，並按各年度應納稅額分別
    裁處1倍及2倍之罰鍰，合計裁處罰鍰29萬5,800元，揆諸首
    揭說明，認事用法，均無違誤。復查決定、訴願決定遞予維
    持，洵無不合等由。資為判決之論據。
三、上訴人不服原判決提起上訴，其上訴意旨略以：駕駛人未檢
    驗車輛即已表示不予使用該車，自勿庸繳交牌照稅。上訴人
    平日並未使用系爭車輛，有該車里程表為證，原審未能檢視
    該車里程表，顯有違誤。至於系爭車輛於90年9月10日之超
    速違規事件，並非上訴人所駕駛。況有關牌照稅之罰鍰，係
    針對故意違規而訂定，然系爭車輛歷年來僅有1罰單，卻遭
    處以29萬之鉅額罰款，實難接受云云。經核上開上訴意旨無
    非係對原審取捨證據認定事實之爭執，對原判決有何違背法
    令情事，並未予以具體指摘，依首開規定及說明，其上訴為
    不合法，應予駁回。
四、依行政訴訟法第249條第1項前段、第104條、民事訴訟法第
    95條、第78條，裁定如主文。
中    華    民    國    94    年    4    月    28     日
                  第一庭審判長法  官　黃　綠　星
                              法  官　蔡　進　田
                              法  官　黃　璽　君
                              法  官　廖　宏　明
                              法  官　黃  淑  玲
以  上  正  本  證  明  與  原  本  無  異
中    華    民    國    94    年    4    月    29     日
　　　　　　　　　　　　　　　書記官　彭　秀　玲
